最高法院刑事裁定
                                   111年度台抗字第1527號
抗  告  人  武念臻                    


上列抗告人因違反毒品危害防制條例等罪案件，不服臺灣高等法
院高雄分院中華民國111年9月29日定應執行刑之裁定（111年度
聲字第1017號），提起抗告，本院裁定如下：
    主  文
抗告駁回。
    理  由
一、按裁判確定前犯數罪者，併合處罰之；數罪併罰，分別宣告
    其罪之刑，其宣告多數有期徒刑者，於各刑中之最長期以上
    ，各刑合併之刑期以下，定其刑期，但不得逾30年；又數罪
    併罰，有二裁判以上者，依刑法第51條之規定，定其應執行
    之刑，刑法第50條第1項前段、第51條第5款、第53條規定甚
    明。又執行刑之量定，係事實審法院自由裁量之職權，倘其
    所酌定之執行刑，並未違背刑法第51條各款所定之方法或範
    圍（即法律之外部性界限），亦無明顯違背公平、比例等原
    則或整體法律秩序之理念（即法律之內部性界限）者，即難
    任意指為違法或不當。復按，個案之裁量判斷，除非有全然
    喪失權衡意義或其裁量行使顯然有違比例、平等諸原則之裁
    量權濫用之情形，否則縱屬犯罪類型雷同，仍不得將不同案
    件裁量之行使，比附援引為本案之量刑輕重比較，以為判斷
    法官本於依法獨立審判之授權所為之量刑裁奪，有否裁量濫
    用之情事。
二、本件原裁定以：抗告人武念臻因違反毒品危害防制條例等罪
    ，先後經判處如原裁定附表（下稱附表）所示之刑確定，其
    中有得易科罰金、得易服社會勞動與不得易科罰金之罪，經
    抗告人為同意聲請定刑之切結（見原審卷第11頁），合於定
    應執行刑之規定，乃由檢察官向原審法院聲請定應執行刑。
    於審酌本件所定應執行之刑，應在各罪最長刑期（即附表編
    號4所示有期徒刑8年6月以上，及附表所示共計21罪之宣告
    刑總和（有期徒刑114年1月）以下，且受刑法第51條第5款
    ，應在有期徒刑30年以下之限制，所定應執行刑亦不得逾越
    附表編號4至9曾定應執行刑，加計附表編號1至3所示宣告刑
    總和之内部界限（即有期徒刑19年）拘束。再審酌抗告人所
    犯除附表編號2為施用第二級毒品罪、附表編號3為轉讓禁藥
    罪、附表編號9為轉讓第一級毒品罪外，其餘均係販賣第一
    、二級毒品之犯罪性質，行為均出於故意且罪質相近，犯罪
    時間集中在民國106年4月至同年10月間，編號4至7等16罪時
    間上相當密接，較不具實質之數罪性，如以累加方式定執行
    刑，將超過其所應負之罪責，抗告人將來仍須回歸社會及刑
    法第51條所定限制加重、責罰相當原則，抗告人表示希望法
    院從輕量刑（見原審卷第11頁），及原審所定之執行刑與本
    院上訴駁回、撤銷改判之間所折讓之比例等情，就附表所示
    各罪定其應執行有期徒刑15年。並未逾越法律規範之界限，
    亦無濫用裁量權情形，於法尚無違誤。
三、抗告意旨略以：法院於連續犯廢除後，雖採一罪一罰，惟於
    定應執行刑時，對於有連續犯型態之犯罪多以寬憫恕懷之心
    定較為合乎公平比例原則之刑，以免造成犯多數輕罪者所定
    應執行刑較諸犯重罪者為重之不公平情形。伊因連續犯下多
    起施用毒品、販賣第一、二級毒品等罪，經原審定應執行如
    同殺人罪刑之有期徒刑15年，請法內施仁，重新裁定寬減等
    語。惟查，原裁定核無違誤已如前述，且抗告人所犯21罪中
    ，有18罪為販賣毒品之重罪，原裁定所定應執行刑，相較 
    其內外部界限已屬從輕，抗告意旨乃以前述泛詞請求酌減其
    刑，及援引不同情節個案指摘原裁定違法不當，其抗告為無
    理由，應予駁回。
據上論結，應依刑事訴訟法第412條，裁定如主文。
中　　華　　民　　國　　111 　年　　12　　月　　8 　　日
                  刑事第四庭審判長法　官  林立華
                                  法　官  謝靜恒
                                  法　官  林瑞斌
                                  法　官  李麗珠
                                  法　官  王敏慧　
本件正本證明與原本無異
                                  書記官  陳廷彥
中　　華　　民　　國　　111 　年　　12　　月　　12　　日